【裁判字號】    98,上易,493
【裁判日期】    980430
【裁判案由】    毒品危害防制條例
【裁判全文】
臺灣高等法院刑事判決                 98年度上易字第493號
上  訴  人
即  被  告  甲○○
上列上訴人因違反毒品危害防制條例案件，不服臺灣板橋地方法
院九十七年度易字第二五八一號，中華民國九十七年十月三十一
日第一審判決（起訴案號：臺灣板橋地方法院檢察署九十七年度
毒偵字第五八四七號，併案審理案號：九十七年度毒偵字第七一
九九號），提起上訴，本院判決如下：
    主  文
上訴駁回。
    理  由
一、按提起第二審之上訴，其上訴書狀應敘述具體理由，為第二
    審上訴必備之程式。此觀民國九十六年七月四日修正公布刑
    事訴訟法第三百六十一條第二項之規定甚明。倘上訴理由之
    敘述未合乎具體之要求者，其上訴即屬同法第三百六十二條
    前段所定「上訴不合法律上之程式」，第二審法院應依同法
    第三百六十七條前段之規定，以判決駁回之。至其理由之具
    體與否，屬第二審法院審查範圍，不在第一審法院命補正之
    列，上訴書狀如已敘述理由，無論其具體與否，即無待其補
    提理由書或命補正之問題。此與上訴書狀全未敘述上訴理由
    者，第一審法院依刑事訴訟法第三百六十一條第三項之規定
    ，應定期間先命補正之情形，尚屬有別。又第二審上訴之目
    的，既在於請求撤銷、變更原判決，則所謂「具體理由」，
    自應就原判決如何足以撤銷、如何應予變更之「事實上」或
    「法律上」之具體根據，本於確實之訴訟資料暨原因事實之
    所出，逐一敘述、記載，必已具體指出原判決事實認定之所
    憑有如何之錯誤（如原判決所採之證據如何不具證據能力，
    所為證明力之判斷如何違背經驗、論理法則等），法律之適
    用（尤其實體法）有如何之違誤，形式上已足以動搖原判決
    使之成為不當或違法而得改判之事由；必要時並應提出有利
    於己之事證，期使第二審法院採納，俾為有利於上訴人之認
    定，始屬合法。上訴理由之敘述，應先合乎具體之要求，始
    有所敘述可取與否之實體審理與判斷之問題。是上訴人之上
    訴書狀雖敘述上訴理由，但僅泛言原判決認定事實錯誤、違
    背法令、量刑失之過重或輕縱等情詞，而未依上揭意旨指出
    具體事由，或形式上雖已指出具體事由，然該等事由縱使屬
    實，亦不足以認為原判決有何不當或違法，或其所陳之事由
    ，與訴訟資料所載不相適合，或所指摘原判決之「不當」或
    「違法」根本不存在者，均應認其實質上並未符合具體之要
    件，庶符節制濫行上訴之立法意旨。又上訴之「理由」應於
    理由書中敘述，不得引用或檢附其他文書替代，方能認為合
    法。
二、本件原判決認定上訴人甲○○有如其事實欄所載施用甲基安
    非他命之犯行，因而論處其施用第二級毒品罪刑（累犯）等
    情。係以上開事實，業據上訴人坦承不諱，並有玻璃吸食器
    一個扣案為憑，而上訴人經警採集之尿液，經送驗呈甲基安
    非他命之陽性反應，亦有台灣檢驗科技股份有限公司濫用藥
    物檢驗報告表可稽。已詳敘其認定之證據及理由，並無違背
    證據法則，而原判決依其確認之事實而為法律之適用，亦無
    違誤。復敘明係審酌上訴人前已有施用毒品紀錄，且迭經判
    處有期徒刑在案，竟又為本件犯行，顯見其未知戒除毒癮，
    意志力薄弱，並考量施用毒品乃自戕行為，所生危害非鉅，
    暨其坦承犯行之犯後態度等一切情狀，而量處有期徒刑十月
    。顯係以行為人之責任基礎而為刑之量定，尚無裁量權濫用
    或失之過重之情形。又原判決已說明原審檢察官移送併案審
    理之九十七年度毒偵字第七一九九號案件，與本案並非同一
    案件，無從併予審判，應退回由檢察官另行處理之理由綦詳
    （見原判決理由四）。上訴人不服原審判決，提起上訴。其
    上訴理由略稱：原審判處有期徒刑十月，尚屬過重，又併辦
    部分與本案係同一案件，原審予以退回，亦有不當等語。經
    核此一上訴理由之敘述，僅係上訴人徒憑己見而為之說詞，
    並未依據卷內既有之訴訟資料，具體指出或表明原判決有如
    何採證、認事或用法等足以影響判決本旨之不當或違法理由
    ，且係對原判決就刑之量定已詳為說明審酌之事項，漫為爭
    執，難認已符合首揭上訴書狀應敘述具體理由之要件。其上
    訴為不合法律上程式，應予駁回。並不經言詞辯論為之。
據上論斷，應依刑事訴訟法第三百六十七條前段、第三百七十二
條，判決如主文。
中    華    民    國    98    年    4    月     30    日
            刑事第十九庭  審判長法  官  黃金富
                                法  官  魏新國
                                法  官  吳  燦
以上正本證明與原本無異。
不得上訴。
                                書記官  陳靜姿
中    華    民    國    98    年    4    月     30    日


司法院資訊處製作；財團法人民間司法改革基金會備份。
